【裁判字號】    99,易,304
【裁判日期】    990324
【裁判案由】    竊盜等
【裁判全文】
臺灣高雄地方法院刑事判決               99年度易字第304號
公  訴  人  臺灣高雄地方法院檢察署檢察官
被      告  丙○○
上列被告因竊盜等案件，經檢察官提起公訴（99年度偵字第3639
號），被告於本院審理時為有罪之陳述，經本院裁定依簡式審判
程序審理，判決如下：
    主  文
丙○○犯踰越安全設備夜間侵入有人居住建築物竊盜罪，處有期
徒刑拾月；又犯攜帶兇器竊盜罪，處有期徒刑捌月，扣案T 型扳
手貳支均沒收；又犯攜帶兇器毀壞門扇夜間侵入住宅竊盜罪，處
有期徒刑壹年，扣案T 型扳手貳支均沒收。應執行有期徒刑貳年
，扣案T 型扳手貳支均沒收。
    事  實
一、丙○○意圖為自己不法之所有，分別為下列竊盜犯行：
  (一)於民國99年1 月9 日凌晨0 時許，前往位於高雄市○○區○○街111 號之「三本工程行」，先自該建築物後方攀爬至 2
    樓，再踰越2 樓未上鎖之窗戶，而侵入該有人居住之建築物
    內，徒手竊得宏碁F3SC黑色電腦主機2 台、優派黑色液晶螢
    幕2 台、珍珠鑽石戒指1 只【價值約新臺幣（下同）28,000
    元】、DASLLY牌女用手提黑色肩包1 只（價值約18,000元）
    、吳純純所有之玉山銀行存摺及吳佰誠所有之中華郵政公司
    存摺各1 本、黃金泊鳥形飾品1 件、清酒4 瓶及不詳數量茶
    葉等財物，得手後將所竊得贓物以計程車載運至丁○○位於
    高雄市○○區○○路195 巷13號12樓之15之住處，擬以4,50
    0 元之價格販售給丁○○以抵償債務，丁○○明知前揭財物
    係丙○○所竊得之贓物，雖拒絕抵債，但仍收受清酒2 瓶及
    茶葉1 罐等物，而由朱子麟自行變賣其餘財物（丁○○涉犯
    收受贓物罪嫌部分，由本院另行審結）。嗣於99年1 月9 日
    上午7 時5 分許，經居住於該處之「三本工程行」工程師乙○○發現遭竊，始報警循線查獲。
  (二)丙○○另於99年1 月20日凌晨0 時許，攜帶其所有客觀上足
    以對人之生命、身體、安全構成威脅之T 型扳手2 支，在高
    雄市○○○路171 號前騎樓，以其中1 支T 型板手破壞劉璟
    燦所有之車號ZAM-610 號輕型機車鑰匙孔後，竊取該機車得
    手，並於得手後隨即騎乘該機車前往戊○○位於高雄市苓雅
    區○○○路282 巷54號之住處，並以其所攜帶其中1 支T 型
    扳手破壞鑲嵌在該處大門上之門鎖後侵入戊○○之住宅，並
    竊得現金2,000 元、行動電話1 支、中華郵政公司存摺1 本
    、聯邦銀行信用卡3 張、中國信託商業銀行信用卡1 張及精
    工牌手錶1 只（共計約價值15,000元），得手後即將前開竊
    得之機車棄置在高雄市○○區○○路208 巷2 號。
  (三)嗣經警於99年1 月24日上午10時許，前往丁○○上開住處執
    行搜索，查獲上開竊得清酒1 瓶，並經警搜索丙○○所有之
    車號YQ-6697 號自用小客車，扣得前開T 型扳手2 支。
二、案經乙○○、戊○○訴由高雄市政府警察局甲○分局移送臺
    灣高雄地方法院檢察署檢察官偵查起訴。
    理  由
一、本件被告丙○○所犯為死刑、無刑徒刑或最輕本刑為3 年以
    上有期徒刑以外之罪，其於本院審理時就被訴犯罪事實，為
    有罪之陳述，經本院告知簡式審判程序之旨，並聽取當事人
    之意見後，依刑事訴訟法第273 條之1 第1 項規定，裁定依
    簡式審判程序審理，合先指明。
二、上揭犯罪事實，業據被告丙○○於警詢、檢察官訊問及本院
    審理時均坦承不諱（見警卷第1 至5 頁，偵卷第4 至6 頁，
    本院聲羈卷第5 、6 頁，本院卷第14、36、40頁），核與證
    人即同案被告丁○○於警詢、檢察官訊問時供述之情節均相
    符合（見警卷第7 、8 頁，偵卷第7 、8 頁），另證人即告
    訴人乙○○、戊○○及證人即被害人劉璟燦之父己○○亦均
    於警詢時指訴渠等遭竊之情節歷歷在卷（見警卷第25至27、
    29頁、32-1頁），並有被告丙○○所有供其為犯罪事實(二)竊
    盜犯行所用之T 型扳手2 支扣案可稽，且有高雄市警察局甲○分局搜索扣押筆錄、扣押物品目錄表各1份、現場照片13
    張、同案被告丁○○位於高雄市○○區○○路195 巷13號12
    樓之15之住處大樓監視錄影畫面12張、贓物認領保管單2 紙
    （分別由乙○○具領大吟釀清酒1 瓶及己○○具領車號ZAM-
    610 號山葉機車1 輛）、告訴人戊○○之高雄市政府警察局
    苓雅分局福德二路派出所受理刑事案件報案三聯單、刑事案
    件報案證明申請書各1 份、高雄市政府警察局車輛協尋電腦
    輸入單1 紙等證物附卷可稽（見警卷第10至13、16至22、28
    、32、33、35頁）。是本件被告丙○○之自白已有相當之證
    據資料予以補強，且核與事實相符，應堪採認。從而，本案
    事證明確，被告犯行堪予認定，應依法論科。
三、按刑法第321 條第1 項第3 款所謂之兇器，其種類並無限制
    ，凡客觀上足對人之生命、身體、安全構成威脅，具有危險
    性之兇器均屬之（最高法院79年臺上字第5253號著有判例可
    資參照），而本件被告丙○○為犯罪事實(二)竊盜犯行所攜帶
    之T 字型扳手2 支，業據扣案，其材質為鐵製，質地堅硬，
    客觀上顯然足以對人之生命、身體、安全構成威脅，具有危
    險性，乃屬兇器，堪予認定。又一般住宅大門之門鎖均係鑲
    嵌在大門之上，屬於該大門門扇之一部分，是本件被告丙○○破壞告訴人戊○○上開住處大門門鎖而侵入該住宅之行為
    ，自屬毀壞門扇之行為，至為灼然。是核被告丙○○所為，
    犯罪事實(一)部分係犯係犯刑法第321 條第1 項第1 款、第 2
    款之踰越安全設備夜間侵入有人居住建築物竊盜罪，犯罪事
    實(二)部分，則分別係犯刑法第321 條第1 項第3 款之攜帶兇
    器竊盜罪及同條項第1 款、第2 款、第3 款之攜帶兇器毀壞
    門扇夜間侵入住宅竊盜罪。被告所犯上開3 罪間，犯意各別
    ，行為互殊，應予分論併罰。爰審酌被告丙○○身值壯年，
    竟不思以正當手段獲取財物，而任意竊取被害人乙○○、戊○○及劉璟燦之物，嚴重侵害被害人之財產權，且其以夜間
    侵入現有人居住建築物或住宅之方式竊取財物，妨害被害人
    之居住安寧，危害社會秩序甚烈，而所攜帶之兇器亦會造成
    人體之傷害，手段殊不可取，本應嚴懲，惟念其犯後能坦承
    犯行，尚見悔意，且已分別由被害人乙○○具領被竊大吟釀
    清酒1 瓶及被害人劉璟燦之父己○○具領被竊車號ZAM-610
    號山葉機車1 輛，而有贓物認領保管單2 紙在卷可稽（見警
    卷第28、33頁），另考量公訴人對被告丙○○具體求處其應
    執行刑為有期徒刑1 年10月，尚嫌過輕等一切情狀，酌情分
    別量處如主文所示之刑，並定其應執行之刑，以資儆懲。另
    扣案T 型扳手2 支，係被告丙○○所有，供其為犯罪事實(二)
    竊盜犯行所用之物，業經被告丙○○於本院審理時供述在卷
    （見本院卷第41頁），爰依刑法第38條第1 項第2 款宣告沒
    收，併此敘明。
四、同案被告丁○○被訴涉犯刑法第349 條第1 項之收受贓物罪
    嫌部分，經本院合法通知無正當理由未到庭，應俟其到庭後
    由本院另行審結，附此敘明。
據上論斷，應依刑事訴訟法第273 條之1 第1 項、第284 條之 1
、第299 條第1 項前段，刑法第321 條第1 項第1 款、第2 款、
第3款、第38條第1 項第2 款、第51條第5款，判決如主文。
本案經檢察官庚○○到庭執行職務。
中    華    民    國    99    年    3     月    24    日
                      刑事第五庭      法  官  陳盈吉
以上正本證明與原本無異。
如不服本判決，應於判決送達後10日內，向本院提出上訴狀。
中    華    民    國    99    年    3     月    24    日
                                      書記官  陳展榮
附錄本判決論罪科刑法條：
刑法第321條第1項
犯竊盜罪而有左列情形之一者，處6 月以上、5 年以下有期徒刑
：
    一  於夜間侵入住宅或有人居住之建築物、船艦或隱匿其內
        而犯之者。
    二  毀越門扇、牆垣或其他安全設備而犯之者。
    三  攜帶兇器而犯之者。
    四  結夥三人以上而犯之者。
    五  乘火災、水災或其他災害之際而犯之者。
    六  在車站或埠頭而犯之者。

司法院資訊處製作；財團法人民間司法改革基金會備份。
